臺灣板橋地方法院民事判決　　　　　　　 95年度訴字第909號
原　　　告　甲○○
訴訟代理人　彭志傑律師
被　　　告　丙○○
訴訟代理人　江昭燕律師
　　　　　　葉秀美律師
複　代理人　乙○○
上列當事人間請求返還停車位事件，本院於民國95年12月25日言
詞辯論終結，判決如下：
    主  文
被告應將坐落於台北縣中和市○○段六三七地號土地之建號三０
九八號建物地下層如附圖所示Ａ車位面積十二點六平方公尺之停
車位返還原告及其他共有人全體。
原告其餘之訴駁回。
訴訟費用由被告負擔二分之一，餘由原告負擔。
本判決第一項於原告以新台幣貳拾柒萬元為被告供擔保後，得假
執行。但被告得以新台幣捌拾萬元預供擔保而免為假執行。
原告其餘假執行之聲請駁回。
    事實及理由
一、本件原告起訴請求先位聲明：被告應將坐落於台北縣中和市
    ○○段3098建號地下層編號10號之停車位返還予原告；備位
    聲明：被告應將上述停車位返還全體共有人。嗣於訴訟程序
    進行中，經訴之追加、變更、撤回後，最終請求先位聲明：
    被告應將坐落於台北縣中和市○○段3098建號地下層如附圖
    所示Ａ車位之停車位返還予原告；備位聲明：被告應將上開
    停車位返還原告及其他共有人全體。原告訴之追加、變更經
    核尚不甚礙被告之防禦及訴訟之終結，依民事訴訟法第255
    條第1 項第7 款規定，應予准許；原告訴之撤回，則經被告
    同意，亦無不合。
二、原告主張：其係坐落於台北縣中和市○○段637 地號土地上
    門牌號碼台北縣中和市○○○路107 巷2 之1 號5 樓、2 號
    5 樓、4 號5 樓建物之所有權人，就共同使用部分台北縣中
    和市○○段3098建號之持分分別為10,000分之136 、10,000
    分之152 、10,000分之337 。被告無權占有上揭共同使用部
    分地下層如附圖所示Ａ車位（面積12.6平方公尺）之停車位
    ，該停車位依對共同使用部分之持分比例，原屬原告所有之
    4 號5 樓、2 號5 樓及2 之1 號5 樓建物分管之車位。原告
    爰依民法第184 條、第767 條、第962 條等規定，請求擇一
    請求權判決被告返還系爭停車位予原告。退一步言，如法院
    認原告前述請求無理由時，則依民法第821 條（起訴狀誤為
    第861 條）、767 條之規定，請求被告返還系爭停車位予原
    告及其他共有人全體等情。並為訴之聲明：(1)先位聲明：
    被告應將坐落於台北縣中和市○○段637 地號土地之建號30
    98號建物地下層如附圖所示Ａ車位面積12.6平方公尺之停車
    位返還予原告、願供擔保請准宣告假執行；(2)備位聲明：
    被告應將上述停車位返還原告及其他共有人全體、願供
    擔保請准宣告假執行。
三、被告則以：(1)原告於民國92年9 月23日由台灣板橋地方法院
    拍定，買受原屬於訴外人陳榮俊等人所有之台北縣中和市○
    ○○路107 巷2 之1 號5 樓、2 號5 樓、4 號5 樓建物，並
    不包含系爭停車位，原告主張系爭停車位應由其分管，並未
    舉證以實其說；(2)系爭停車位實為被告所分管，此觀被告有
    繳納該停車位之清潔費每月新台幣300 元，足見管理委員會
    及住戶均認同之等語置辯。並為答辯聲明：(1)原告之訴及假
    執行之聲請均駁回；(2)如受不利判決，願供擔保請准宣告免
    為假執行。
四、兩造不爭執之事項：
  (1)坐落於台北縣中和市○○段637 地號土地之建號3098號建物
    為原告及其他共有人全體共有。
  (2)上揭建物地下層如附圖所示Ａ車位面積12.6平方公尺之停車
    位為被告占有使用。
五、原告主張系爭停車位係由其分管之事實，為被告所否認，且
    原告並未能舉證以實其說，自難信為真實。故原告先位聲明
    請求被告將系爭停車位返還予原告，不應准許。
六、被告抗辯系爭停車位係由其分管之事實，為原告所否認，被
    告雖提出管理費收據為證，惟被告占有使用系爭停車位係不
    爭事實，社區管理委員會依現實占有使用情況收取停車位管
    理費或清潔費乃職責所在，尚不能據此逕為認定本件社區全
    體住戶（即系爭建物共有人全體）同意系爭停車位由被告分
    管，因被告復未再積極舉證證明之，故所辯即無可取。
七、按「所有人對於無權占有或侵奪其所有物者，得請求返還之
    。對於妨害其所有權者，得請求除去之。有妨害其所有權之
    虞者，得請求防止之」、「各共有人對於第三人，得就共有
    物之全部為本於所有權之請求。但回復共有物之請求，僅得
    為共有人全體之利益為之」，民法第767 條、第821 條分別
    定有明文。查被告既係無權占有原告與其他共有人全體共有
    之系爭停車位，揆諸上開說明，原告自得請求被告將停車位
    返還予共有人全體。
八、從而，原告依民法第767 條、第821 條規定，請求被告應將
    坐落於台北縣中和市○○段637 地號土地之建號3098號建物
    地下層如附圖所示Ａ車位面積12.6平方公尺之停車位返還予
    原告及其他共有人全體，為有理由，應予准許。至原告其他
    請求，則無理由，應予駁回。
九、兩造陳明願供擔保請准宣告假執行及免為假執行，就原告勝
    訴部分，經核均無不合，爰分別酌定相當擔保金額併准許之
    ；至原告敗訴部分，其假執行之聲請已失依附，應併駁回。
十、本件事證已臻明確，兩造其餘攻擊防禦方法及舉證，核與判
    決結果不生影響，爰不一一論述，併此敘明。
據上論結，本件原告之訴為一部有理由，一部無理由，依民事訴
訟法第79條、第390 條第2 項、第392 條第2 項，判決如主文。
中　　華　　民　　國　　96　　年　　1 　　月　　15　　日
                  民事第二庭    法　官　連士綱
以上正本係照原本作成
如對本判決上訴，須於判決送達後20日內向本院提出上訴狀
中　　華　　民　　國　　96　　年　　1 　　月　　16　　日
                                書記官　李宏明
